# 土地出让金的分摊

提问人：wbj60123 时间：2010-04-07 11:06:39
各位老师： 有一房地产公司，分三期开发某地块，由于容积率超过规划，补交土地出让金1.3亿元，总建筑面积由 30 万方，提高到 40 万方。三期开发，一期为小高层、二期为排屋、三期为高层，其中一期容积率超过，二期未超，三期超过，公司初步规划时就按 40 万方规划。现公司需要分摊补交的土地出让金，共有三种意见：一是按每期的占地面积平均分摊；二是按总建筑面积平均分摊；三是由于一、三期容积率超过，按一、三期出超的面积分摊。你们认为那一种最符合会计准则的要求？

回答人：chenyiwei
这个问题似乎是没有定论的，各种做法都可以有其合理的理由，关键是一旦确定之后，以后遇到类似情况需要一贯应用。 个人理解，在本案例的具体情况中，需要考虑在尚未补交出让金之前，已交的出让金在各期之间的分摊是使用什么基础，补缴的出让金也按照该同一基础进行分摊，尤其是公司原先就是按照 40 万平米（目前的状况）规划的，并不是由于后来规划的调整才导致一期和三期超出。